# 附有回购条款的股权转让，如何处理

提问人：aotemana 时间：2018-01-03 15:19:25
A公司原持有B公司60.78%的股权，现将其持有的21.2535转让给其余 15 位新股东，转让协议约定，若B公司在新股东股权转让价款支付日起 36 个月内未能完成首次公开发行股份并上市，则A公司按照股权转让价款加8%年费率回购新股东受让的全部股份！ 备注：新股东中有部分为A公司的关联方！ 请问陈版主，这个要如何处理？

回答人：chenyiwei
这种情况相当于A在处置股权时同时向受让方授予一项卖出期权。应在丧失控制权之日对该项卖出期权的公允价值予以恰当计量，确认为一项以公允价值计量且其变动计入损益的金融负债，相应调整处置日确认的损益。后续对该项负债按公允价值计量。

提问人：elsaray 时间：2018-01-31 18:12:09
求问陈版，这种情况下股权认购方（同时是卖出期权的认购方）的会计处理应该是怎么样的呢？ 假设A公司支付现金对价 100 万购买B公司25%的股权，如果B公司三年内无法上市则A公司有权要求B公司以原价（ 100 万）回购该25%股份。假设A公司将该25%股权作为长期股权投资核算。现有以下疑问： 1 、该回售权是否应被作为一项卖出期权单独确认为金融资产，并且后续以公允价值计量？
2 、于收购当日，长期股权投资的初始确认金额是否应该为现金对价减去该卖出期权于当日的公允价值后的余值？
谢谢陈版！感激不尽！

回答人：chenyiwei
1 、将卖出期权单独作为一项衍生金融资产，后续按公允价值计量且其变动计入损益。 2 、是。